臺灣高雄地方法院刑事判決　　　　　　　　　　　　九十三年度易字第一七八三號
　　公　訴　人　臺灣高雄地方法院檢察署檢察官
　　被　　　告　己○○
　　選任辯護人　郭正鵬律師
　　被　　　告　庚○○
　　被　　　告　丙○○　男　二.
　　被　　　告　甲○○
　　被　　　告　丁○○
　　右四人共同
　　選任辯護人　尤挹華律師
　　被　　　告　戊○○　男　五.
　　選任辯護人　沈志祥律師
右列被告等因賭博案件，經檢察官提起公訴（九十三年度偵字第一０五０二號），本
院判決如左：
    主  文
己○○共同以賭博為常業，處有期徒刑陸月，如易科罰金，以參佰元折算壹日。扣案
如附表所示之物，均沒收。
庚○○、丙○○、甲○○、丁○○共同以賭博為常業，各處有期徒刑參月，如易科罰
金，均以參佰元折算壹日，均緩刑貳年。扣案如附表所示之物，均沒收。
戊○○在公眾得出入之場所賭博財物，處罰金伍仟元，如易服勞役，以參佰元折算壹
日。扣案之現金新台幣捌佰元，沒收。
    事  實
一、己○○領有高雄市政府營利事業登記證及高雄市政府電子遊戲場營業級別證，自
    民國（下同）九十二年八月間起在高雄市○○區○○里○○路一００號經營「金
    東昇電子遊藝場」，擺設電子遊戲機檯供不特定人打玩，竟基於常業賭博之犯意
    ，自不詳時間起在「金東昇電子遊藝場」內，擺設附表編號所示之賭博性電子遊
    戲機檯供不特定人賭博財物，其方式為賭客交付現金，由開分員依不同機具以不
    同比例開分，客人再以押分方式把玩如附表所示之電動玩具與機具對賭，如押中
    可贏取倍數不等之分數，如不中則押注之分數被機器沒入而歸店方所得，待賭客
    不再玩時，即可依據機具顯示之分數洗分，並以二分換取新台幣（下同）一元現
    金之比率向店方兌換現金，且其與庚○○、甲○○、丙○○及丁○○共同基於前
    開常業賭博之犯意聯絡，由己○○分別自九十二年十一月中旬某日起、九十三年
    三月中旬某日起、九十三年四月十日起、九十三年四月四日起，以每月薪資均為
    二萬元（視不同表現，另給予不同獎金），雇用庚○○、甲○○、丙○○及丁○○擔任上開「金東昇電子遊藝場」之店員，負責替顧客兌換打玩附表所示電玩之
    開分、洗分及依分數兌換現金等工作，使賭客以此方式賭博財物，均以之為常業
    並賴此收入維生。
二、戊○○基於在公共場所賭博財物之犯意，於九十三年四月十九日十九時三十分許
    ，至上開「金東昇電子遊藝場」，以一千元開二千分之方式打玩如附表所示機具
    中之賓果行星，約過十多分鐘後，該賓果行星之螢幕上顯示尚有一千六百多分時
    ，戊○○便向庚○○表示要洗分，庚○○確定螢幕上分數無誤後，將八百元現金
    交與戊○○，隨即為埋伏在旁之員警當場查獲，並扣得如附表所示之機具（均內
    含ＩＣ板）及賭資八百元，始查獲上情。
三、案經高雄市政府警察局左營分局移送台灣高雄地方法院檢察署檢察官偵查起訴。
    理  由
壹、程序方面：茲先就認定犯罪事實所憑證據之證據能力，分敘如左：
一、按被告以外之人於審判外之言詞或書面陳述，除法律有規定者外，不得作為證據
    ；被告以外之人，於偵查中向檢察官所為之陳述，除顯有不可信之情況外，得為
    證據；被告以外之人於檢察事務官、司法警察官或司法警察調查中所為之陳述，
    與審判中不符時，其先前之陳述具有較可信之特別情況，且為證明犯罪事實存否
    所必要者，得為證據，刑事訴訟法第一百五十九條第一項、第一百五十九條之一
    第二項、第一百五十九條之二分別定有明文。另同法第一百五十九條之一第二項
    所謂不可信之情況，乃指被告以外之人於陳述時之外在環境及情況，而非指陳述
    內容之證明力，司法院所頒布法院辦理刑事訴訟案件應行注意事項第八十九點規
    定足資參照。查：
 (1) 證人林志丞及楊志旺在偵查中所為之陳述，刑事訴訟法第一百五十九條之一第二
    項係規定：「被告以外之人於偵查中向檢察官所為之陳述，除顯有不可信之情況
    外，得為證據」，就法條文義，並未要求被告以外之人在偵查中所為陳述，需經
    被告之詰問，始能取得證據能力，且偵查中並無對立之當事人，亦無交互詰問制
    度之設計，自無所謂保障被告詰問權之問題，被告依法僅得依刑事訴訟法第一百
    八十四條第二項之規定請求與證人對質，而檢察官對於被告請求對質之聲請，若
    無正當理由，自不得任意拒絕，惟被告等人於偵查中，並未要求與證人林志丞及
    楊志旺對質，客觀上證人林志丞及楊志旺在偵查中所為之陳述，亦無顯有不可信
    之情況，證人林志丞及楊志旺於偵查中所為之陳述，應有證據能力。
  (2)關於被告己○○、庚○○、甲○○、丙○○及丁○○之賭博案件之證人即共同被
    告戊○○於偵查中向檢察官所為之陳述，雖為被告己○○、庚○○、甲○○、丙○○及丁○○以外之人於審判外之陳述，對於被告己○○、庚○○、甲○○、丙○○及丁○○之案件而言，雖屬傳聞證據，然此乃證人即共同被告戊○○於偵查
    中向檢察官所為之陳述，且本院審酌證人即共同被告戊○○陳述時之外在環境及
    情況，並無顯有不可信之情況，應認關於被告己○○、庚○○、甲○○、丙○○
    及丁○○之案件，證人即共同被告戊○○於先前偵查案件中向檢察官所為之陳述
    ，符合刑事訴訟法第一百五十九條之一第二項之規定，得為證據，而有證據能力
    。
  (3)至關於被告己○○、丙○○及丁○○之案件之證人即共同被告戊○○於九十三年
    四月十九日、庚○○於九十三年四月十九日二十三時三十分許起至九十三年四月
    二十日零時二時七分止、甲○○於九十三年四月二十日各於司法警察調查中所為
    之陳述，雖為被告己○○、丙○○及丁○○以外之人於審判外之陳述，對於己○○、丙○○及丁○○之案件而言，雖亦屬傳聞證據，惟證人戊○○、庚○○及甲○○於司法警察調查中所為之陳述，核與渠等於審判中之陳述不符，本院審酌證
    人戊○○、庚○○及甲○○係為警當場查獲時即至警局製作筆錄，且無其他訴訟
    關係人在場，較不受外界之干擾之外在環境及情況，應具有可信之特別情況，復
    酌以證人戊○○、庚○○及甲○○於司法警察調查中所為之陳述，為證明犯罪事
    實之存否所必要，因認關於被告己○○、丙○○及丁○○之案件，證人即共同被
    告戊○○、庚○○及甲○○於司法警察調查中所為之陳述，符合刑事訴訟法第一
    百五十九條之二之規定，得為證據，而具有證據能力，由本院斟酌具體個案其他
    證據，據以判斷何者較可採信。
  (4)次按，除刑事訴訟法第一百五十九條之一至第一百五十九條之三之情形外，下列
    文書，亦得為證據：一、除顯有不可信之情況外，公務員職務上製作之紀錄文書
    、證明文書。二、除顯有不可信之情況外，從事業務之人於業務上或通常業務過
    程所須製作之紀錄文書、證明文書。三、除前二款之情形外，其他於可信之特別
    情況下所製作之文書，亦得為證據，刑事訴訟法第一百五十九條之四亦有明文。
    查：卷附之高雄市政府營利事業登記證及高雄市政府電子遊戲場營業級別證等資
    料，雖係被告己○○、庚○○、甲○○、丙○○、丁○○及戊○○以外之人於審
    判外所為之書面陳述，屬於傳聞證據，然均高雄市政府之公務員職務上製作，經
    常處於可受公開檢查之狀態，設有錯誤，甚易發現而予及時糾正之紀錄文書，應
    屬刑事訴訟法第一百五十九條之四第一款所稱之紀錄文書，又查無證據證明上開
    高雄市政府營利事業登記證及高雄市政府電子遊戲場營業級別證顯有不可信之情
    況，揆諸前揭規定，應認對於被告等人之案件，均得為證據，而有證據能力。
貳、實體部分：
一、訊據被告己○○、庚○○、甲○○、丙○○及丁○○等五人，對被告己○○為「
    金東昇電子遊藝場」之負責人，並分別自九十二年十一月中旬至九十三年四月十
    日止，以月薪二萬元聘聘僱被告庚○○、甲○○、丙○○及丁○○擔任該電子遊
    戲場之店員，負責替顧客兌換開分及洗分等情均不否認，然均矢口否認有何賭博
    之犯行，並均辯稱：金東昇電子遊藝場只是提供純屬娛樂的電子遊戲機，並無提
    供客人兌換現金之賭博行為云云；另訊據被告戊○○固坦認其於九十三年四月十
    九日十九時三十分許，至金東昇電子遊戲場把玩電子遊戲機具「賓果行星」，嗣
    後被告庚○○有交付其八百元等情，然矢口否認有何賭博之行為，並辯稱：伊主
    要要去金東昇電子遊藝場四樓打保齡球，所以伊只有小玩二百元，伊是請被告甲○○幫伊開二百元（四百分），可是被告甲○○開成二千分並向伊收一千元，伊
    玩了二百元之後，請被告甲○○退還伊八百元，之後被告庚○○就拿錢給伊，伊
    當時沒有向警察說明開錯分之事，是因為警察不讓伊解釋云云。經查：
（一）被告戊○○、庚○○及甲○○於警詢時均未提及被告戊○○當時確實有向被告
      甲○○表示要開四百分，但因被告甲○○多開錯一千六百分，故被告庚○○始
      交付八百元現金予被告戊○○等情。被告戊○○於警詢時供稱：「（你如何兌
      換金錢？請詳述？）我大約是今《１９》日十九時三十分左右進入金東昇遊藝
      場內打玩賓果行星機台，我拿新台幣一千元向店員示意開分，新台幣一千元機
      台內開為二千分，我於十九時四十分左右，因為我有事要離開，我向現場工作
      人員示意洗分，工作人員到機台確認分數（大約一千六百多分）後，我就走到
      戰國風雲機台前準備上廁所，工作人員《庚○○》就將賭資新台幣八百元交給
      我，當場為警查獲」、「（金東昇遊藝場是否依店方規定兌換比例相同之賭資
      給你？）我以一千元新台幣開分為二千元，比數為一比二方式，所以我洗分時
      店方也以機台內的累積分數一千六百分兌換新台幣八百元給我，所以比例也是
      一比二方式兌換」等語（見九十三年四月十九日警訊筆錄）；被告庚○○於警
      詢時供稱：「（據賭客戊○○在警訊時供稱所打玩電玩機具《賓果行星》，以
      大約一千六百多分向你兌換新台幣八百元，表示電玩機具有賭博性質，你作何
      解釋？）我沒有兌換，我們指示純屬娛樂」等語（見九十三年四月十九日警訊
      筆錄）；被告甲○○於警詢時供稱：「（據賭客戊○○在警訊時供稱所打玩電
      玩機具《賓果行星》，以大約一千六百多分向店員庚○○兌換新台幣八百元，
      表示電玩機具有賭博性質，妳是否知道這事情？）我不知道」、「（警方於九
      十三年四月十九日十九時四十五分許，在高雄市左營區菜公里崇德一００號《
      金東昇遊戲廠內》查獲賭博電玩，當時庚○○是否在場？她當時作何動作？）
      有在場，她作何動作我不知道」等語（見九十三年四月二十日警訊筆錄）。綜
      合被告戊○○、庚○○及甲○○等人於警詢時之供詞，渠等對於「被告戊○○
      為警獲之八百元究係賭金抑或係開分錯誤找回的錢」如此重要之情事，渠等三
      人於警訊時均隻字未提。衡情，若被告戊○○當時確有向被告甲○○表示開錯
      分，且被告甲○○詢問被告庚○○後，始由被告庚○○將多收之八百元現金交
      還被告戊○○等情，簡言之，即該八百元現金並非賭資一事為真，為何渠等對
      此事均未加解釋？是渠等前開辯解，是否屬實，令人疑竇。
（二）被告戊○○雖另辯稱：伊當時沒有向警察說明開錯分之事，是因為警察不讓伊
      解釋云云。惟按訊問被告，應全程連續錄音；必要時，並應全程連續錄影。但
      有急迫情況且經記明筆錄者，不在此限。筆錄內所載之被告陳述與錄音或錄影
      之內容不符者，除有前項但書情形外，其不符之部分，不得作為證據。刑事訴
      訟法第一百條之第一、二項定有明文；被告戊○○抗辯係警察不讓伊解釋開錯
      分一事云云。查：經檢察事務官勘驗被告戊○○警詢錄音帶並製成錄音帶譯文
      （附於偵卷第五十一頁至第七二頁），被告戊○○於警詢時確供稱伊當時是開
      一千元（共二千分），後來剩下一千六百多分，伊就向店員示意要洗分，店員
      就交付伊八百元等語，與其於警詢筆錄記載之內容大致吻合，自有其證據能力
      ，先予敘明。雖警員當時有向被告戊○○供稱：「：：：我問你的話你就直接
      回答，你不要把不相干的事情扯牽進來：：：」等語，惟觀之前開被告戊○○
      警詢錄音帶之譯文，被告戊○○製作筆錄之過程，警方有讓被告戊○○自由供
      述案發經過，並未在被告戊○○描述案發經過時禁止被告戊○○陳述，而被告
      戊○○確實於警詢時未向警方提及任何關於開錯分及找錢等情事。依常理，被
      告戊○○為中年人，又受過專科之教育程度，若案發當時確實未有賭博之行為
      ，而純粹開錯分，對於如此重要且與案情有關之事，為何不加說明？故此，被
      告戊○○前開辯稱，顯與常情有違。
（三）再者，被告戊○○及被告庚○○於公訴人第一次偵訊時亦未為提及當日確實係
      被告甲○○開錯分，被告庚○○始交予被告戊○○八百元現金等語，被告戊○○於偵訊時證稱：「（警察在案發現場所作之詢問筆錄是否實在？）實在」、
      「（有無遭受到不法侵害？）沒有」、「（你今日為何洗分？）因為我晚上八
      點要到樓上比賽保齡球，我跟店員我要說洗分，我起身要到廁所去，其中一位
      九日調查筆錄，附於偵查卷第二十頁）；被告庚○○甚至於公訴人第一次訊問
      時否認有將八百元交予被告戊○○一事，其供稱：「（客人《戊○○》在警偵
      詢筆錄稱示意要洗分，你有拿八百元給他，作何解釋？）我沒有拿錢給他」、
      「我沒拿錢給客人戊○○」等語（見九十三年四月二十日偵訊筆錄，附於偵查
      第十一頁）。綜上，被告戊○○及被告庚○○於警詢及第一次偵訊時均無提及
      開錯分及找錢等情，甚至被告戊○○於查獲當日警察詢問時自白供稱被告庚○○有就賭資八百元交給伊等語，徵諸被告戊○○於案發後迄公訴人第二次偵訊
      時已近三個月，幾經思索再為上開否認之辯解，且被告甲○○及庚○○亦改詞
      辯稱當日係被告甲○○開錯分云云，本院認被告戊○○於警詢時及第一次偵查
      中所為之陳述，顯然較少考量利弊得失，所供應較事後翻異之詞為可採，被告
      戊○○於其後之辯解，尚難置信。
（四）另據證人楊志旺即高雄市政府警察局楠梓分局加昌派出所巡佐於偵訊時證稱：
      「（你搜索櫃臺有沒有發現員工的打卡記錄、帳冊及寄分卡？）都沒有」等語
      （見九十三年七月十五日偵訊筆錄，第四三頁）是依證人楊志旺之前開證詞及
      卷附之搜索扣押筆錄與扣押物品目錄表，案發現場並未發現有寄分卡等物，若
      被告己○○、庚○○、甲○○、丙○○及丁○○辯稱：若客人要洗分時，是交
      付寄分卡云云為真，以金東昇電子遊戲場店內所擺設之電動賭博機具多達六十
      一臺，經營規模非小，為何現場未查獲任何一張寄分卡？益徵被告己○○、庚○○、甲○○、丙○○及丁○○等人前開辯稱，顯非實情。雖被告己○○於公
      訴人九十三年七月二十九日偵訊時庭呈三張寄分卡（見偵卷第八七頁），然觀
      之前開寄分卡係記載「金東昇娛樂廣場寄分卡」並非記載被告己○○經營之「
      金東昇電子遊藝場寄分卡」，準此，該三張寄分卡是否確為金東昇電子遊藝場
      所使用即有疑義，自難以此而為被告己○○、庚○○、甲○○、丙○○及丁○○有利之認定。
（五）復據證人林志丞即高雄市政府警察局行政科專勤組警員於偵訊時證稱：「（當
      天查獲經過？）我進去後先玩賓果行星背對櫃臺，我看到客人戊○○坐在我對
      面玩，我聽到戊○○喊說要洗分，負責賓果行星開分洗分的小姐就找店裡幹部
      庚○○過來確認分數之後，庚○○就走到戰國風雲機台那邊負責的店員丙○○
      那邊，戊○○跟著庚○○一起過去，庚○○從丙○○腰包拿現金八百元出來交
      給戊○○，我跟在他們後面，我看到庚○○將錢交給戊○○後就將他們帶回」
      、「（戊○○開分時有沒有向店員反應只是要玩二百元而已，為何開一千元？
      ）我沒有聽到」、「（當天店裡會不會很吵雜？當時店裡客人多不多？不會很
      吵雜，講話聲音聽得到，當時店裡有十幾個客人）」等語（見前開偵訊筆錄，
      第四三頁至第四四頁）。證人林志丞之前開證述與被告戊○○於警訊供述之情
      節大致相符，按本件取締員警與被告等人素昧平生，且宿無怨隙，其自無甘冒
      偽證罪責設詞構陷被告等人之理。再者，證人林志丞係因有人檢舉金東昇遊藝
      場有賭博之情事始至現場蒐證，且證人林志丞當時係坐在被告戊○○對面，既
      然證人林志丞至現場係為蒐證賭博之不法行徑，且與被告戊○○距離咫尺，其
      對於被告戊○○之所有動作，當可明確掌握，故此，被告等人另於本院審理時
      辯稱當時店內很吵雜，且被告庚○○沒有過去確認分數云云，然屬推卸之詞，
      要難採信。
（六）按刑法上之賭博罪，係指依偶然之勝負，定財物之得失為要件。凡以勝負繫以
      偶然之事實，並非事前所能預知者，即為賭博，並無方法之限制。其所謂財物
      ，係指金錢或其他有經濟上價值之有體物而言。被告己○○經營之上開「金東
      昇電子遊藝場」所擺設之電動機具，既由現場服務人員視賭客選玩機具之種類
      為賭客開分，供賭客以所開分之分數於機具內押注，如押中，可依所得之積分
      ，向現場服務人員務生要求洗分，而將分數兌換為現金，如未押中，則該賭資
      歸被告己○○所有，乃係以偶然之勝負，決定財物之得失，揆諸前揭之說明，
      自屬賭博無疑。
（七）另按刑法上規定之常業犯，指反覆以同種類行為為目的之社會活動之職業性犯
      罪而言，至於犯罪所得之多寡，是否恃此犯罪為唯一之謀生職業，則非所問，
      最高法院八十五年度台上字第五一○號判例可參，亦即刑法上之常業犯並不以
      行為人無其他職業為要件，只要行為人有反覆從事某種行為，並以該項行為之
      所得供作日常生活給養所須，有此主觀之意思，暨客觀之事實表現即為已足，
      且與其營業時間之長短無關。本案被告己○○經營之上開「金東昇電子遊藝場
      」，擺設之電動賭博機具多達六十一臺，又僱用專職人員於上開「金東昇電子
      遊藝場」工作，足見上開「金東昇電子遊藝場」其經營規模不小，業已恃此營
      生，而被告庚○○、甲○○、丙○○及丁○○支薪受僱於被告己○○於「金東
      昇電子遊藝場」擔任現場服務人員，並實際參與兌換現金予客人之工作，顯然
      亦已賴此為謀生憑藉，且對於被告己○○以賭博為常業之犯行，應有犯意聯絡
      及行為分擔甚明。
（八）綜上所陳，被告等人上開所辯，無非事後卸責之詞，不足採信。此外，復有附
      表所示之電動賭博機具共六十一台（含ＩＣ板八十七塊）及八百元扣案足稽。
      本件事證明確，被告等人之犯行均堪認定。
二、(一)本案被告己○○係遊藝場之負責人，且擺設如附表所示之賭博性電子遊戲機具
    六十一台，可認已有一定之經營規模，並透過該賭博性電子遊戲機具與不特定賭
    客反覆為賭博之犯行，被告庚○○、甲○○、丙○○及丁○○則受僱於被告己○○，並分別領取一個月二萬元不等之薪資，是被告己○○、庚○○、甲○○、丙○○及丁○○自均有以上揭賭博犯行為常業之故意。核被告己○○、庚○○、甲○○、丙○○及丁○○所為，均係犯刑法第二百六十七條之常業賭博罪，被告戊○○所為，則係犯刑法第二百六十六條第一項之普通賭博罪。又被告己○○及被
    告庚○○、甲○○、丙○○及丁○○，就上揭賭博犯行，有犯意聯絡及行為分擔
    ，應論以共同正犯。(二)爰審酌刑法賭博罪章，對於違犯者予以刑罰評價，無非係
    以賭博乃憑偶然之事實，互爭勝負，以決定財物之得喪，自個人視之，原祇為處
    分自己之財產，雖似所關者小，然縱賭結果，足以啟僥倖之心，使人沈迷忘返，
    非僅廢時失業，抑且助長投機之風，苟不幸負，更有傾家蕩產，鋌而走險之虞，
    其有礙健全社會生活及治安秩序之處，不言而喻；被告己○○藉經營電子遊戲事
    業，在公共場擺放電子遊戲機檯為賭博行為，且擺設機具數量多達六十一台，助
    長賭博歪風，又僱用被告庚○○、甲○○、丙○○及丁○○擔任專職之現場開、
    洗分員及管理機檯等工作，共同為賭博犯行，致不特定之多數人，得藉由賭博之
    機會，而助長人性之貪慾，引發社會問題，是本院經審酌被告己○○為負責人，
    被告庚○○、甲○○、丙○○及丁○○則為求謀生，賺取生活薪資之員工，於求
    職過程中對業務之屬性，或有不知之處，迨執行上開違法業務後，知悉其不適法
    ，為了謀生，終日得過且過，惶惶度日，亦有其不得已之處，鑑於不得因不知法
    律而免除其刑之刑法規定，本院雖認渠等應為刑法評價，然因其等違法性之程度
    較屬輕微，從而對於上開之人，本院均酌其情節、執行職務之不同、涉入程度等
    ；及考量被告己○○、庚○○、甲○○、丙○○及丁○○均未曾受有期徒刑以上
    刑之宣告，有臺灣高等法院被告全國前案紀錄表五份在卷可稽，其素行尚佳，惟
    被告己○○、庚○○、甲○○、丙○○及丁○○犯後仍飾詞否認犯行，態度不佳
    等一切情狀，分別量處如主文所示之刑，並均諭知易科罰金之折算標準；至於被
    告戊○○在公眾場所賭博財物，圖得射倖利益，固有值非難之處，且犯後更任意
    誣指警員不當取供，以圖脫罪，犯後態度惡劣，顯見並無悔意，但考量其未曾受
    有期徒刑以上刑之宣告，有臺灣高等法院被告全國前案紀錄表一份在卷可稽，其
    素行尚佳等一切情狀，量處如主文所示之刑，並諭知易服勞役之折算標準。末查
    ，被告庚○○、甲○○、丙○○及丁○○前未曾受有期徒刑以上刑之宣告，此有
    臺灣高等法院被告全國前案紀錄表四份在卷足按，且因一時失慮，受僱於被告己○○，致罹刑章，經此偵、審程序，當知所警惕，信無再犯之虞，本院認前開所
    宣告之刑以暫不執行為適當，爰就被告庚○○、甲○○、丙○○及丁○○併諭知
    緩刑二年，以啟自新。
三、扣案如附表所示之賭博性電子遊戲機具合計六十一台（共含ＩＣ板八十七塊），
    均係被告己○○所有，且係當場供賭博之器具，均應依刑法第二百六十六條第二
    項規定，宣告沒收。另扣案之現金八百元，則係被告戊○○犯罪所得之物，應依
    刑法第三十八條第一項第三款規定，宣告沒收。
據上論斷，應依刑事訴訟法第二百九十九條第一項前段，刑法第二十八條、第二百六
十六條、第二百六十七條、第四十一條第一項前段、第四十二條第二項、第七十四條
第一款、第三十八條第一項第三款，罰金罰鍰提高標準條例第一條前段、第二條，判
決如主文。
本案經檢察官乙○○到庭執行職務。
中　　　華　　　民　　　國　　九十四　　年　　　一　　　月　　三十一　　日
                                  臺灣高雄地方法院刑事第七庭
                                    　審判長法  官    孫啟強
                                            法  官    卓立婷
                                            法  官    張茹棻
右正本證明與原本無異。
如不服本判決，應於判決送達後十日內，向本院提出上訴狀。
                                            書記官    李忠霖
中　　　華　　　民　　　國　　九十四　　年　　　二　　　月　　　一　　　日
附　　 表：
┌───────────┬──────────┬──────┐
│電動賭博機具名稱　　　│　　　數 量(台數)　 │ＩＣ板數量  │
│                      │                    │(塊）       │
├───────────┼──────────┼──────┤
│黃金夜總會　　　　　　│　　　　　 二　　　 │二          │
├───────────┼──────────┼──────┤
│超世紀賓果　　　　　　│　　　　　 三　　　 │三          │
├───────────┼──────────┼──────┤
│金皇冠九七　　　　　　│　　　　 十二　　　 │十二        │
├───────────┼──────────┼──────┤
│兔女郎　　　　　　　　│　　　　　 十　　　 │十          │
├───────────┼──────────┼──────┤
│風雲十三豪　　　　　　│　　　　　 七　　　 │七          │
├───────────┼──────────┼──────┤
│五ＰＫ　　　　　　　　│　　　　　 四　　　 │四          │
├───────────┼──────────┼──────┤
│龍鳳　　　　　　　　　│　　　　　 一　　　 │一          │
├───────────┼──────────┼──────┤
│魔象　　　　　　　　　│　　　　　 一　　　 │一          │
├───────────┼──────────┼──────┤
│金象王　　　　　　　　│　　　　　 一　　　 │一          │
├───────────┼──────────┼──────┤
│劍龍　　　　　　　　　│　　　　　 二　　　 │二          │
├───────────┼──────────┼──────┤
│皇冠列車　　　　　　　│　　　　　 二　　　 │二          │
├───────────┼──────────┼──────┤
│鑽石列車　　　　　　　│　　　　　 三　　　 │三          │
├───────────┼──────────┼──────┤
│超九　　　　　　　　　│　　　　　 四　　　 │四          │
├───────────┼──────────┼──────┤
│滿貫大亨　　　　　　　│　　　　　 五　　　 │五          │
├───────────┼──────────┼──────┤
│皇冠霹靂馬（六人座）　│　　　　　 一　　　 │六          │
├───────────┼──────────┼──────┤
│賓果馬戲團（八人座）　│　　　　　 一　　　 │八          │
├───────────┼──────────┼──────┤
│賓果行星（八人座）　　│　　　　　 一　　　 │八          │
├───────────┼──────────┼──────┤
│戰國風雲（八人座）　　│　　　　　 一　　　 │八          │
└───────────┴──────────┴──────┘
附錄法條
刑法第二百六十六條
(普通賭博罪與沒收物)
在公共場所或公眾得出入之場所賭博財物者，處一千元以下罰金。但以供人暫時娛樂
之物為賭者，不在此限。
當場賭博之器具與在賭檯或兌換籌碼處之財物，不問屬於犯人與否，沒收之。
刑法第二百六十七條
(常業賭博罪)
以賭博為常業者，處二年以下有期徒刑，得併科一千元以下罰金。
